臺灣高等法院刑事判決
110年度上訴字第2314號
上  訴  人  
即 自訴 人  周意順  
自訴代理人  張智尊律師
被      告  江○○  真實姓名年籍資料詳卷
選任辯護人  黃重鋼律師
            林這嵐律師
            李家蓮律師
上列上訴人因被告誣告等案件，不服臺灣新北地方法院109年度
自字第15號，中華民國110年2月3日第一審判決，提起上訴，本
院判決如下：
    主  文
上訴駁回。
   理  由
一、按性侵害犯罪防治法第12條第2項規定：「行政機關、司法
    機關及軍法機關所製作必須公示之文書，不得揭露被害人之
    姓名、出生年月日、住居所及其他足資識別被害人身分之資
    訊。」所謂其他足資識別被害人身分之資訊，包括被害人照
    片或影像、聲音、住址、親屬姓名或其關係、就讀學校與班
    級或工作場所等個人基本資料，同法施行細則第6條亦規定
    甚明。本件自訴之犯罪事實雖非性侵害犯罪防治法所稱之性
    侵害犯罪，惟自訴人自訴被告涉犯誣告之案件，係被告先前
    告訴自訴人涉犯刑法第221條第1項違反其意願性交罪嫌，該
    案件屬於性侵害犯罪防治法第2條第1項所稱之性侵害犯罪，
    雖然自訴人涉犯妨害性自主案件經臺灣新北地方檢察署（下
    稱新北地檢）以108年度偵字第31072號處分不起訴在案，惟
    該不起訴處分書係認自訴人犯罪嫌疑不足，然本案中被告是
    否確非自訴人性侵害之被害人，尚非無疑（詳如下述），本
    件判決書又係必須公示之文書，為保障事實上可能為性侵害
    犯罪之被害人，僅因偵查中舉證不足或檢察官認定事實錯誤
    ，致犯罪行為人未經追訴，避免性侵害之被害人身分於後續
    衍生之誣告等案件中遭揭露其年籍資料，爰依性侵害犯罪防
    治法第12條第2項規定，適當隱匿本件被告之姓名、出生年
    月月及住居所等資訊。
二、自訴意旨略以：㈠被告與自訴人為性伴侶，自民國107年9月
    起交往，迄108年1月14日止曾合意發生性交行為數次。嗣被
    告因與他人交往欲斷絕與自訴人間之性伴侶關係，又懷疑自
    訴人散布被告之性愛影片，明知其於108年1月14日係與自訴
    人合意發生性行為，竟基於意圖使自訴人受刑事處分之誣告
    犯意，於108年6月5日或不詳日期，至新北市政府警察局新
    莊分局偵查隊（下稱新莊分局），向有偵查犯罪職權之警察
    誣指自訴人於108年1月14日中午12時許，在ＯＯ汽車旅館（下
    稱ＯＯ旅館）內，脅迫被告須與其發生性交行為方得離職，否
    則將散布性愛影片等情，經新莊分局以自訴人涉犯妨害性自
    主罪嫌，移送新北地檢署偵辦，被告更於不詳日期，經檢察
    官告以具結義務及偽證處罰後，就自訴人是否對被告為強制
    性交等與案情有重要關係之事項為虛偽陳述，足使新北地檢
    署檢察官陷於誤判之危險，嗣自訴人涉犯妨害性自主等罪嫌
    ，經新北地檢署檢察官偵辦後認犯罪嫌疑不足而為不起訴處
    分，因認被告涉犯刑法第169條第1項之誣告罪嫌云云。㈡被
    告於108年6月3日在其個人Instagram（下稱IG）之動態訊息
    張貼「不懂為什麼明明我是受害者但是全部都是我的錯如果
    我真的去死了我一定會去ＯＯ區Ｏ里00鄰xxx讓你全家陪葬」等
    文字，而自訴人之戶籍地址在ＯＯ區ＯＯ里00鄰，致自訴人及家
    人心生恐懼，因認被告涉犯刑法第305條之恐嚇罪云云。
三、按犯罪事實應依證據認定之，無證據不得認定犯罪事實，又
    不能證明被告犯罪者，應諭知無罪之判決，刑事訴訟法第15
    4條第2項、第301條第1項分別定有明文。上開規定，於自訴
    程序準用之，同法第343條第1項亦有明文。
四、本件自訴意旨認被告涉犯誣告及恐嚇罪嫌，無非係以：㈠自
    訴人與被告間之108年1月14、19日及2月1、17日Line對話紀
    錄，㈡自訴人與被告間之108年1月14、15、16日微信對話紀
    錄，㈢新北地檢108年度偵字第31072號不起訴處分書，㈣108
    年6月3日被告之IG動態貼文等；另於上訴後提出㈤上證1至9
    所示各該資料資為論據。茲分述如下：
(一)關於誣告部分：
 1、按刑法誣告罪之成立，以意圖使他人受刑事處分，而虛構事
    實向該管公務員申告為要件，若所訴事實並非全然無因，雖
    不能證明係屬實在，而積極方面尚無證據證明其確係故意虛
    構者，仍不能遽以誣告罪論處（參照最高法院43年台上字第
    251號、46年台上字第927號判決意旨）。又妨害性自主罪章
    所列各罪中「其他違反意願之方法」，係為保護性自主權法
    益而設，要求性交行為人必須絕對尊重相對人之意願。「違
    反意願性交罪」，指各該條項所列舉強暴、脅迫、恐嚇、催
    眠術以外，其他一切違反被害人意願之方法，足妨害被害人
    意思自由者而言，不以類似或相當於上開所列舉之強制方法
    為必要，係採學理上之強制手段不必要說，祇需所施方法違
    背他人意願，而足以壓抑其性自主決定者，罪即成立，至相
    對人於遭受侵害時曾否喊叫、肢體抗拒，或身體有無受傷、
    衣物是否遭撕毀等，均非所問（最高法院97年度第5次刑事
    庭會議決議、103年度台上字第720 號、105年度台上字第14
    40號等判決參照）。是有關刑法第221條第1項規定中，所謂
    違「違反意願性交罪」所查究者，乃行為人對相對人性交而
    施予之任何方法或手段，是否足以壓抑相對人之性自主決定
    ，於此，行為人是否有暴力威嚇舉止，要非重點，未施暴力
    威嚇本無足率然否定違反意願性交罪之成立，除傳統之暴力
    威嚇類型外（施以強暴或對生命或肢體有立即危險之脅迫）
    ，兼及「違反他人可得認知之意願，對其實施或任其實施性
    的行為」或「利用受害者不受保護之情況」等態樣，亦堪為
    「其他違反其意願之方法」規範解釋與事實涵攝之內涵。又
    為達個人性自主決定之實質保護，相對人之同意須貫穿存在
    於性交起迄之整個過程，無待贅言，而性交之起始與行為數
    ，則應依社會通念決定。於單一之性交過程中，行為人不顧
    相對人改變初始同意之事中拒絕猶予性交，其屬妨害相對人
    性自主決定而該當性侵害犯罪，此無疑義；各該獨立之複數
    性交行為，殊亦不容行為人執相對人前階段性交之同意，無
    條件地濫據為往後性交之同意。
 2、訊據被告堅決否認有誣告犯行，其與辯護人辯稱：被告與自
    訴人原僅屬性交易關係，被告於107年11月即萌生不願再與
    自訴人性交易之情事；因自訴人曾趁被告酒醉時，偷拍兩人
    性愛過程之影片，且自訴人曾於107年11月13日向被告透露
    持有此性愛影片，致被告心生恐懼，擔心該影片外流；自訴
    人因欲維持與被告之親密關係，挽邀被告至其開立之公司上
    班，因被告想取回影片，不敢激怒自訴人，不得已與之維持
    友好關係，以便能進而將影片刪除，乃同意自108年1月2日
    起至同年月14日止於自訴人公司上班，然因自訴人於被告上
    班時，常有對被告職場性騷擾之行為，被告無法忍受，遂於
    108年1月14日向自訴人提出離職之請求，自訴人見提供工作
    予被告亦無法挽留被告，自不同意被告離職，竟脅迫被告其
    手上有摧毀被告之把柄，且見被告去意甚堅，先將被告帶至
    其停放於地下室車上談判，並以可以毀掉被告等語脅迫被告
    ，再逕自載被告至ＯＯ旅館，且聲稱被告與之發生最後一次性
    行為，就會放過被告云云。設若被告自願與自訴人發生性交
    易，雙方逕至旅館後，個人均各自滿足需求（自訴人為性，
    被告為錢），雙方豈有一段時間先於車上討論之理，此殊與
    常情不符；被告與自訴人於該日發生性行為時均有哭泣，足
    見被告非出於自由意志與自訴人發生性行為，倘雙方係出於
    自願而性交易，殊難想像男女雙方在享受魚水之歡下，會均
    有哭泣之情形；被告固於回到辦公室與自訴人合照，惟參酌
    自訴人提供之LINE對話紀錄中，可知被告看到照片之反應係
    「真ㄍㄢㄍㄚˋ」乙語，若自訴人所述為真，則被告豈有如斯反
    應？實則被告與自訴人為維持友好關係，無非係期待自訴人
    將性愛影片刪除，果然自訴人於108年2月將存有上開性愛影
    片暨其他資料之隨身碟交付被告，自訴人並向被告表示沒有
    留底，因此被告告訴自訴人涉嫌性侵害，並非憑空故意捏造
    ，均有所本，僅因證據不充分致自訴人未遭起訴判罪，實難
    遽認被告有誣告之犯意存在；被告自108年2月間取得上開性
    愛影片後，原相信自訴人所言其未留底，想展開人生新生活
    ，乃至韓國工作，然卻係被告噩夢的開始，因自訴人迄今仍
    不斷發送LINE訊息騷擾被告，想與被告再發生性行為，被告
    不回應自訴人訊息時，自訴人甚且跑至被告與父母住所樓下
    ，被告一出門看見自訴人即害怕一直哭泣，惟自訴人仍試圖
    觸碰被告，且自訴人因已知被告對其提出妨害性自主等告訴
    ，即表示希望「大事化小」、「何必把事情搞得複雜」等語
    ，益見自訴人心虛而要求被告撤告；尤有甚者，自訴人為達
    其目的，竟於108年10月將被告停用之行動電話門號釋放出
    來後，辦為己用，而利用通訊軟體身分認證之漏洞，登入被
    告先前使用之通訊軟體並取得被告之個人資料後，向被告友
    人不斷地散布足以貶損被告之言論，致被告身心受到嚴重壓
    迫，乃求助於社工，並依社工之建議報案，以保人身自由、
    名譽之安全；從而，自訴人所指被告不符常情之行為，適與
    常情相合，被告殊無犯誣告罪之嫌等語。
 3、經查：
　⑴被告就新北地檢108年度偵字第31072號處分不起訴案之告訴
    程序中歷次所述，不論有利或不利於己之部分，和盤指陳，
    並無虛捏挎大、刻意炫染之情事：
　①被告前於108年6月5日至新莊分局指稱：108年1月14日約12時
    至15時間，因自訴人表示只要與其發生性關係他就會讓我離
    開其公司，且之後也不再騷擾我，雙方因此至ＯＯ旅館，一進
    房門我就去洗澡拖延時間，之後在椅子上哭，自訴人過來安
    慰我，並沒有將我推倒或壓制，但是我就是不願意，直至10
    8年6月4日自訴人一直要求我跟他出去，假如我不跟他出門
    ，他就要毀掉我，因為害怕才來報案，在雅堤汽車旅館時我
    有抗拒，一直跟自訴人說我不要、我不想並一直哭，自訴人
    說如果我不答應就要把影片傳出去，並要毀掉我，並稱說到
    做到；自訴人沒有攜帶或使用任何工具或藥劑，我也沒有受
    傷；自訴人後來一直哭，說很對不起我，讓我發生這些事；
    隔天自訴人有匯一筆5萬元給我，說是我自108年1月2日至同
    年月14日在他公司工作的薪資等情(新北地檢108年度偵字第
    31072號卷宗，下稱偵31072號卷，第4至6頁)。
　②被告嗣於新北地檢108年度偵字第31072號108年11月7日偵查
    中具結證稱：我之前曾與自訴人性交易，次數忘記了，每次
    6、7千元，107年11月時，我已經不想跟自訴人聯絡，但自
    訴人傳影片的截圖給我，說他有錄起來，就用該影片脅迫我
    ，我想說去他公司上班跟他關係會比較好，他就會把影片刪
    掉，自訴人有威脅我會把影片傳到網路上給我家人看；我只
    做兩週而已，自訴人在我上班時會突然傳訊息跟我說我今天
    很香、穿的很性感、皮膚看起來很滑這些話，我覺得很噁心
    ，我當時覺得沒有辦法跟自訴人在同一個空間，覺得不舒服
    ，因為他常常說騷擾的話，又一直說要跟我交往，要照顧我
    ，但我不想跟被告交往；案發當天我去上班，跟自訴人說我
    不想繼續做了，他就說要去他車上講，我說在辦公室講就可
    以，但是他叫我去地下室講，不然在辦公室會被別人聽到，
    後來就去自訴人車上講，講了很多，我一直哭，自訴人一直
    說我在他公司可以幫他很多忙，我說我什麼都不會，無法幫
    什麼忙，但自訴人一直叫我留在公司，後來自訴人就說不然
    跟他發生最後一次關係，他就讓我走，我就被迫同意，後來
    就去ＯＯ旅館。（到汽車旅館後發生何事？）一進去我就去洗
    澡，想說可以拖個時間，後來我就坐在椅子上一直哭，自訴
    人有一直安慰我，後來他就說既然是最後一次發生關係，要
    把過程錄下來，我拒絕他，我就騙自訴人說我以前有被偷拍
    還有強姦過，請他不要對我做這些事，自訴人還是把我壓在
    床上，跟我發生關係，把他的陰莖插入我的陰道內。（過程
    中被告如何強迫妳？）被告就壓上來，就開始，我也忘記過
    程是什麼，結束之後，自訴人就大哭，說不知道我有發生這
    些事情，覺得很對不起我，我覺得很荒謬，他有什麼資格哭
    ，因為我想要趕快走，所以就安慰他說沒什麼，後來我們就
    走了。（過程中你有反抗自訴人嗎？）沒有，我有稍微推他
    ，但是也不可能推得動。（案發日之後還有無跟自訴人聯絡
    ？）有，他有帶我回辦公室，拿他的東西，他還有逼我和他
    拍照，我一直說我不要，但他說一定要拍照才讓我走，我覺
    得煩，就跟他拍照。（為何1月自訴人對你妨害性自主，你6
    月才去報案？）因為3月我去韓國，自訴人這段期間一直騷
    擾、恐嚇我，還傳我家的地址、照片，還有去騷擾我韓國的
    老闆，當時在韓國待到5月底才回來，自訴人知道我回來就
    一直要我跟他見面，我跟他說在LINE講一講就好，他說不要
    還說一些很恐怖的話，我就去報案等語（偵31072號卷第24
    至25頁）。
　③由上可知，被告於108年6月5日向警方提出告訴及於同年11月
    7日偵查中具結證述之犯罪事實均係指稱自訴人於108年1月1
    4日以「只要與其發生性關係，就會讓被告離開公司，以後
    也不再騷擾被告」、「被告如果不同意為性交行為，則自訴
    人將散布被告之性愛影片」等恐嚇言語，違反被告之意願在
    ＯＯ旅館對其為性交行為，被告於警詢及偵查中對於被告有利
    之事項例如「被告與自訴人先前曾有多次性交易」、「自訴
    人並未推倒或壓制被告」、「自訴人未攜帶或使用任何工具
    或藥劑」、「被告未受傷」、「隔日自訴人曾匯5萬元與被
    告」、「被告未反抗」等情，均據實陳述，並無刻意誇大或
    隱瞞對己不利之述，顯見被告對自訴人提出妨害性自主之刑
    事告訴，其指訴自訴人涉嫌之犯罪事實語氣中肯切實，並無
    因其提告之舉而夸夸其詞構陷自訴人於罪之表徵。
  ⑵被告於新北地檢108年度偵字第31072號偵查案件中迭於警詢
    、偵查所述，核與自訴人於該案偵查、他案民事庭及原審自
    訴情節吻合，益徵被告並無虛捏事證誣陷自訴人於罪之事實
    ，觀諸自訴人所述各節如下：
　①自訴人於108年10月28日新北地檢108年度偵字第31072號案件
    偵查中供稱：（A女，按即被告，說他1月14日跟你發生性行
    為過程有一直抗拒、一直哭？）A女當時有哭，但是他哭是
    因為我勾起他大學時期被強姦的不好回憶，並不是因為我勉
    強他發生性行為。…（你有恐嚇A女說你手上有很多他的東西
    ，可以把他毀掉，讓所有人都知道他的另一面，並且要把他
    的影片放到網路上？）我有說這些話，但那是我的氣話。（
    你之前有跟A女性行為的過程中偷拍他嗎？）我怕被仙人跳
    ，所以有做拍攝的動作。（你拍攝A女有無經他同意？）沒
    有。（是否承認恐嚇、妨害秘密？）承認等語（偵31072號
    卷第20頁）；
　②又自訴人於109年5月13日臺灣新北地方法院(下稱新北地院)1
    09年度訴字第435號損害賠償民事事件準備程序時以證人身
    分具結證稱：（是否與被告於108年1月14日發生性行為？發
    生性行為的原因為何？）那天我們本來是帶他到我公司地下
    室的車上討論被告離職這些事情，我當下一直希望被告留下
    來跟我一起工作，但被告一直想要離職，我當初希望被告在
    我公司擔任業務，我們當下討論沒有結果，所以被告就突然
    提議要去旅館，我們去旅館之後一開始也是在討論上班的問
    題，後來因為一直討論沒有結果，不知不覺就發生二次性行
    為，被告也沒有反抗。（為何當天要特別去旅館討論？）被
    告沒有特別說原因，好像是因為車上很熱。（車上很熱為何
    不開冷氣？）因為我們在地下室，若開冷氣停車管理員可能
    會來問。（你公司有多少員工？）當時只有我跟被告。（既
    然只有你與被告，為何不在公司討論要在車上？）因為我租
    的辦公室地點是商務中心隔音不好。（究竟是討論什麼事情
    要考慮隔音？）因為我一開始找被告來工作，有給她兩個選
    擇，一個是去我客戶公司上班，一個是到我公司上班，被告
    選擇到我公司。我們兩個的關係一開始是從107年我找她進
    行性交易，我是在微信上面認識她的。第二次我本來沒有約
    她，是她自己主動找我要進行性行為，我當下知道被告喝醉
    酒，所以我當時跟她發生性行為時有拍影片。我本來有猶豫
    ，但因為很難找人發生性行為，而且剛好被告是我可以接受
    的類型，而且被告當下有說如果這次不出來下次也不用出來
    了。我有一段時間微信不能用，是等到解開才去找她，所以
    我們才約9月15日那次。被告是在108年1月才來我公司上班…
    （被告有無很多次跟你要回影片檔案？）被告沒有跟我要，
    但我在108年2月有把影片給她，我有跟她說我沒有留底，我
    還把我跟她交往的過程寫成一篇文章，內容也有給被告等語
    （原審卷一第255-257頁）。
　③自訴人於原審審判期日陳稱：（108年1月14日下午你與被告
    前往ＯＯ旅館之前，被告在你的辦公室聊了多久？內容為何？
    ）我大概那天早上10時許到公司，因為她是前一天說她不想
    做了，因為我的公司才剛搬到新的地方，我特地找她來是要
    一起工作，所以我就跟她說，希望她一直留下來，不要因為
    以前的事情不想待了，所以就一直爭執這些工作上是不是能
    留下來的事情，就是我一直希望她留下來工作，就是因為她
    在前一天跟我說她要離職了，我就14日當天早上10時許就趕
    快去公司跟她談請她留下來，不要離職，因為就是一直講，
    因為她這個人蠻容易哭的，我就怕影響到隔壁辦公室的人，
    我就跟她說不然我們去車上談，因為我那時候只是單純認為
    ，我們都曾經發生過很多性關係了，所以我那時候覺得到車
    上談應該沒有關係，後來才到車上去談，從上午10時許談到
    下午12時許左右，在辦公室談了大概兩個多小時，我記得在
    車上應該談了快一個小時，談到最後她後來就自己提議要去
    旅館，我那時候也很嚇一跳，就是為什麼要去旅館，因為我
    一直希望她留下來工作，因為說真的，那時候我只有一個人
    ，可是我隔天有一個員工要來了，那個員工她有看過，也有
    見過，她也知道是我學弟，結果她就一直強調要走，可是我
    已經跟那個新的人說我們這邊已經成立了一個新的單位，變
    成我覺得我的面子掛不住，所以我一直希望她留下，可是她
    後來又提說要去旅館，既然她提出要去旅館，我想就去旅館
    ，看能不能在旅館安撫一下她的情緒。（當天在辦公室以及
    在車上時，被告是否都有哭泣？）有時候有哭一點，因為其
    實她比較在意的是我當初給她偷拍的事情，其實偷拍這件事
    情在之前我有跟她聊一下，她是說是因為她在大學的時候被
    人強姦過，但是第一次她的說法是她大學的時候喝醉酒被人
    撿屍。（在你們去ＯＯ旅館前，在辦公室及車上時，被告是否
    都有質疑你有偷拍她性愛過程的影片，是否如此？）對，因
    為她覺得沒有辦法跟一個偷拍的人在一起，可是我就覺得很
    奇怪，因為當初我請她來的時候，就是因為後來她知道有偷
    拍的事情，所以後來我們有約出去外面的咖啡廳聊，我就跟
    她說，我就讓她選去我客戶的公司上班，因為我那時候是要
    跟他共同合作，我讓她自己選，另外一個就是來我公司，原
    因是我的客戶他不想要設在比較近的臺北車站，他是比較遠
    ，在圓環那邊。（108年1月14日去汽車旅館當天，被告會質
    疑你有偷拍她的性愛影片，是否你在之前於107年11月有跟
    被告表示你曾經有拍過你跟她的性愛影片？）對，但是我那
    個只是稍微提一下有影片這件事，可是我並沒有在強調任何
    東西。（被告與你一起進入ＯＯ旅館之後，發生何事？）基本
    上我一進去我還是希望她留下來工作，因為其實那天我並不
    想跟她有任何性關係，因為那時候對我來講，我覺得留下來
    工作是比較重要的，然後她就有去上一下廁所或是幹嘛的，
    然後我們就一直談，還是在談工作，最後我實在是沒辦法說
    服她，因為她有時候個性比較堅硬，所以我就想說勸不動了
    ，她既然都已經來汽車旅館，我就想說問她可不可以做愛，
    她也同意。（你當時在ＯＯ旅館內是否有跟被告說，這是最後
    一次跟她發生性行為？）沒有。（被告在汽車旅館內是否也
    有哭泣？）是，那個就是她一直覺得偷拍對她來講影響很大
    ，我一直跟她說我的錯誤已經造成，我也盡量要彌補她，但
    是她只要聽到偷拍這件事，她就比較容易哭泣。（當天在ＯＯ
    旅館，你對被告為性行為結束後，有無交付金錢？）我是隔
    天匯款5萬元，當天在ＯＯ汽車旅館沒有，但是因為之前的前
    兩次也是沒有當天給。（被告在ＯＯ汽車旅館有無洗澡？）有
    ，我記得是性行為之後，因為她一進去是有去廁所沒有錯，
    但是我記得她沒有洗澡，因為我那時候跟她要開始做的時候
    ，是我幫她脫衣服的…（108年1月4日在ＯＯ旅館與被告發生性
    行為之前，最後一次發生是何時？）107年10月30日。（為
    何107年10月30日之後，到108年1月14日期間，你與被告都
    沒有再發生過親密的性行為？）第一個就是因為她那時候去
    韓國，回來之後我就有傳訊息密她，本來一開始傳訊息她的
    態度都還好，可是不知道為什麼，她覺得我傳訊息太多了，
    她覺得壓力很大，之後我就想她這個個性有點太反覆無常，
    所以我本來想寫一些我們之前的過往給她看，後來她剛好就
    看到有「影片」這二字，她就質疑我是不是給她偷拍，我那
    時候就承認，所以才變成這中間都沒有發生任何性交易等語
    （原審卷二第295至299頁）。
　④由自訴人上開自述情節可知，自訴人已坦認其於107年11月間
    曾向被告表示有偷拍其性愛影片，且曾恐嚇被告表示其手上
    有很多東西，可以毀掉被告，讓所有人都知道被告的另一面
    ，並且揚言要把被告之性愛影片放到網路上，108年1月14日
    下午自訴人與被告前往ＯＯ旅館之前，雙方在自訴人辦公室談
    判時間長達1個小時，惟被告仍堅持要離開自訴人公司，後
    來再至地上室車上又談判約1個時，最後自訴人才開車載被
    告前往ＯＯ旅館；被告在辦公室及車上均有哭泣，並質疑自訴
    人為何偷拍其性愛影片，並表示無法跟偷拍的自訴人在一起
    ，進入ＯＯ旅館後，被告仍有哭泣之情形，並表示自訴人勾起
    被告大學時期被強姦的不好回憶；108年1月14日雙方發生性
    交行為後，自訴人始於108年2月間將存有被告性愛影片及描
    述雙方交往過程文章之隨身碟交付被告等情不諱，足認被告
    辯稱：108年1月14日被告向自訴人提出離職之請求，自訴人
    不同意被告離職，竟脅迫被告其手上有摧毀被告之把柄（包
    含性愛影片），被告因自訴人表示這是最後一次發生性關係
    ，之後就會放被告走，且被告也想把自訴人偷拍之性愛影片
    刪除，才會於108年1月14日與自訴人前往ＯＯ汽車旅館，被告
    主觀上非出於自由意志與自訴人在ＯＯ旅館發生性行為等情，
    尚堪採信，足認被告就新北地檢108年度偵字第31072號妨害
    性自主案件所提出之告訴，並無誣告自訴人之事實。　
  ⑶本案由自訴人與被告間前後之微信分別於107年11月12日、同
    年月21日之對話所示，足稽被告驚訝、震懾於自訴人竟趁其
    不知之際拍攝性愛影片，自訴人對於被告之反感充耳不聞，
    利用偷拍性愛影片乙節要求被告在前往自訴人指定之客戶抑
    或在自訴人經營之公司上班，已然不當壓抑被告工作選擇自
    由，自訴人既自承知悉被告對其表示無法跟一個偷拍的人(
    即自訴人本人)在一起，自無可能誤認被告有何本於真心實
    意地再與其發生親密性交行為之可能；佐以本案自訴人嗣於
    108年3月1日以LINE與被告雙方對話所示，已徵被告確實有
    意脫離與自訴人之不倫關係；惟自訴人反覆表達依戀情感未
    獲對等回應後，反而一改話鋒，轉而對被告一再恫以要毀了
    被告等威脅語詞相逼，則被告就新北地檢108年度偵字第310
    72號妨害性自主案件所提出之告訴，誠然係其所處難堪際遇
    之忠實呈現，難認有何誣告犯意：
　①參諸自訴人於107年11月12日以微信與被告通訊，其對話內容
    如下，有自訴人提出其與被告於107年11月12日微信對話畫
    面翻拍照片在卷可稽（原審卷二第173頁）：
被  告：第二次約的影片？ 被  告：所以你有拍我影片？認真？！ 自訴人：真，但不是重點         妳不用擔心         應該我問妳，妳對我是認真         還是妳是學妳最好的朋友，讓我中了 被  告：…你怎麼可以拍我影片         我這麼相信你         我真得很難過         所以你每次都有嗎         拜託你刪掉 自訴人：我也相信妳是想跟我在一起         妳真的學妳最好朋友嗎 被  告：我沒有啊 自訴人：妳真的有當我是妳朋友嗎 被  告：有啊我當你是朋友啊         我覺得好難過你怎麼可以這麼做         我這麼相信你         你居然偷拍我 自訴人：那妳當我是朋友，也說過要讓我開心 被  告：說的跟做的不一樣啊 自訴人：怎會對我這樣 被  告：你覺得世界上會有哪個女生會跟偷拍自己的人當朋            友？ 自訴人：如果我說沒偷拍 被  告：重點是你有； 
　　其二人又於107年11月21日以微信對話和下，有自訴人提出
    其與被告於107年11月21日微信對話畫面翻拍照片在卷可稽
    （原審卷二第179頁）：　　
自訴人：妳就再信我一次，約出來，拜託 被  告：你在做了這件事後，我就不可能信任你了啊… 
　　足證被告辯稱：自訴人偷拍兩人性愛過程之影片，嗣自訴人
    曾於107年11月間向被告透露持有此性愛影片，致被告心生
    恐懼，擔心該影片外流，於107年11月起即萌生不願再與自
    訴人性交易之情事，惟因被告想取回上開性愛影片，不敢激
    怒自訴人，不得已與之維持友好關係，以便能進而將影片刪
    除，自訴人於108年1月14日即脅迫被告其手上有摧毀被告之
    把柄，致被告不得已而與自訴人前往ＯＯ旅館發生性交行為等
    情，應非子虛。
　②本案再以自訴人曾於108年3月1日以LINE與被告通訊雙方對話
    內容所示如下，有其LINE對話訊息畫面翻拍照片附卷可考（
    原審卷一第263至269、281至289頁）：　
自訴人：既然妳找到工作，還需要找我蓋章？原本我還抱著將          來妳能回心轉意跟我，看樣子我不曉得那裡做錯，讓          妳當下就直拒絕，如果是這樣，這個月讓妳想想，4/          5前不願意跟我續約，那就把妳毀了，讓所有人都知          道妳，我手上還有很多東西，就算妳要跟我兩敗俱傷          我也不怕，我可以非常疼妳，但把我惹火，我也可以          非常狠，之前就有跟妳說我不想再找，讓妳好好跟我          我想專心衝事業，妳也說好，不然當初就別跟我走到          這個地步，我已經花了很多心思金錢，妳能說不要就          不要，完全不在乎我的感受跟面子，那就沒什麼好說          妳自己看著辦，不要再跟我說別的，我聽夠了，妳只          要跟我說，要或不要？ 被  告：我就不想約了啊         你幹嘛要這樣         為什麼跟著你才是對的         我不懂 自訴人：妳想清楚再跟我說有些事不是妳能決定期限4/5，做          了我們都不要後悔 被  告：為什麼你一定要讓我難過跟害怕         我就說過了我沒辦法了啊 自訴人：為何妳就不能跟我 被  告：我到底怎麼了         我就說我沒辦法啊         我看到你想到這些就覺得很害怕很想哭 自訴人：連一起工作也不行，都講這麼久，看妳吧         我說到做到…         那我等下開車，去旅館談 被  告：我不要         我真的不要         為什麼要去旅館 自訴人：辦公室有人，不方便現在談 被  告：你不能每次都拿這種事叫我跟你去旅館 自訴人：跟妳談私事，去旅館談，免得妳哭給我看         看妳吧 被  告：不要         我還是會去辦公室 自訴人：那在我車上談 被  告：恩 自訴人：10:30 被  告：我出門了         10點就會到         我到了         在門口 自訴人：妳到b4         忠孝西路的電梯 被  告：我們在一樓說就好了吧         車子很悶 自訴人：不方便         先下來         4/5前只要妳回賴答應繼續跟我，讓我來照顧妳，我          就信妳，否則妳看著辦！出門在外注意安全，一路順          風，順心如意 
　　自訴人復於108年3月23日以LINE傳送下列恐嚇訊息予被告，
    有其LINE對話訊息畫面翻拍照片附卷可考（原審卷一第263-
    269、281-289頁）：　　
自訴人：那我知道了那也不用等到4/5，我一定毀妳，讓所有          人都知道妳另一面記得，如果妳有遺書，骨灰可以留          給我如果妳瘋了，可以丟給我來照顧如果妳能繼續過          下去，這輩子我也不想見妳妳等著吧，慢慢享受被毀          的感覺，也讓妳知道我的痛苦 自訴人：我說過，不跟我，這次一定毀了妳 自訴人：妳慢慢享受被毀的感覺 自訴人：且沒法挽回，已經丟到網路上讓人觀賞，妳所有的帳          號 自訴人：讓妳朋友家人都認清妳 
　　又自訴人於108年6月4日以LINE與被告通訊，雙方對話內容
    如下（原審卷一第263-269、281-289頁）：　　
自訴人：回台嗎？妳何時要約出來？真的要搞失蹤不理人嗎？          真的要不守信用嗎？回個訊息很難嗎？妳剛回來我也          想惹妳生氣！但妳這樣的態度 手機也變空號 所以，          有要約，還是沒，給個答案 2通撥出電話被告未接 自訴人：不接嗎？別說我不給妳機會 12點前打給我 1通撥出電話被告未接 自訴人：時間到，不給機會，妳太沒信用 妳可以躲我，但妳          能躲所有人嗎 被  告：什麼機會？不見你你就要殺了我嗎 既然你知道我家          地址 1通撥出電話被告未接 自訴人：12點，反正妳也想試我的底線 但做了沒辦法挽回 妳          看著辦 被  告：什麼不能挽回？你要做什麼 自訴人：妳可以試 不會是殺你，對妳這種沒信用的妓女 12點          保證，我給妳太多機會 妳可以躲，妳爸媽，妳妹可          以躲嗎？敢說出口就要敢做 妳爸媽朋友鄰居知道妳          的為人嗎？妳可以躲的遠遠 沒差 已經離婚 很好 被  告：你到底要幹嘛 自訴人：所以隊用等到12點 約出來談 說到要做到  被  告：談什麼 自訴人：不然12點 兩敗俱傷都陪妳         連妳爸媽妳妹妳好朋友一起拉下來 被  告：你這樣我好害怕         我每天做惡夢都睡不著還要吃藥         為什麼要逼我         想把我逼死吧         你就是像讓我去死         你才甘願嗎         我不跟你約你會怎樣 自訴人：電話跟妳說 被  告：你這樣我好害怕         我現在一直哭沒辦法說話         你真的好恐怖 自訴人：沒信用的人         不信 被  告：你不要再威脅我了         我不會跟你出去的         我出面跟你見面你會跟上次一樣強迫我跟你做 自訴人：敗妥，上次沒，上上次是妳自己         隨妳 被  告：上次是我喘不過氣加上自殘         上上次是你不讓我離開你公司 自訴人：所以？         現在去妳家麥當勞？ 被  告：你要幹嘛 自訴人：不約麥當勞，約哪？         我不是閒人，這陣子事超多，個性也急，要不要現在          約出來談，讓妳說清楚坦白說，我只記得去年(按指1          07年)最後跟妳最後約的那次，妳情我願，這才是我          要的 
　　在上開對話中，自訴人於108年1月14日與被告為性行為後，
    為了逼迫被告與其維持親密性關係，多次以「把妳毀了」、
    「我手上還有很多東西，就算妳要跟我兩敗俱傷，我也不怕
    」、「把我惹火，我也可以非常狠」、「慢慢享受被毀的感
    覺，也讓妳知道我的痛苦」、「已經丟到網路上讓人觀賞，
    妳所有的帳號」等語恐嚇被告，而被告則屢屢哀求自訴人能
    放過她，不要逼迫她與自訴人交往。尤有甚者，自訴人於10
    8年6月4日以LINE傳送「我只記得去年最後跟妳最後約的那
    次(按指107年10月30日)，妳情我願，這才是我要的」等訊
    息予被告，已自承其於108年1月14日在ＯＯ旅館對被告為性交
    行為時，並非被告情願為之，因此自訴人並不滿意該次性交
    行為。從而，被告指稱自訴人於108年1月14日亦係以前述恐
    嚇手段，違反其意願，與自訴人發生性交行為乙節，並非子
    虛，信而有徵。
　⑷自訴人及自訴代理人所指不足採信之說明：
⑸①自訴人及自訴代理人雖指稱：被告於108年1月15日邀請自訴人
    共進午餐，二人於翌（16日）日一同用餐時，被告贈與青蛙
    王子娃娃，可見二人關係親密；被告自願離職，並於108年1
    月15日領得5萬元之薪資及紅包，此有上證⒈在卷可佐，且被
    告仍不斷聯絡自訴人，請求非自願離職證明，甚至二人於10
    8年3月1日起爭執，被告仍未報警，可見自訴人與被告於108
    年1月14日在ＯＯ汽車旅館係合意性交云云。
　②惟查：
　❶按性侵害被害人於被性侵害時之反應未必一律相同，而影響
    性侵害被害人反應之因素甚多，例如被害人與加害人間之關
    係（如長輩、老師或上司）、被害當時情境（例如加害人之
    體型、權勢或對現場環境掌控優勢等）、被害人之個性（例
    如個性勇敢、剛烈或畏怯、膽小）及對於被性侵害之感受（
    例如被害人為求保命或擔心遭受他人異樣眼光，而不敢聲張
    等），均會影響被害人之反應，並非所有被害人均會大聲呼
    救或求援（參考最高法院101年度台上字第3251號判決意旨
    ）；一般人遭受陌生人性侵害後，固多有立即逃離現場、驗
    傷及報警等舉措之反應，惟如係遭熟識之人性侵害，如夫妻
    、親人或男女朋友間，則常因伴隨彼此間過去或案發後之親
    誼與情感關係變化而有不同於遭陌生人性侵害之反應，自不
    宜全以被害人有無於案發後立即採取逃離現場、驗傷、報警
    ，或提出告訴後撤回告訴等舉措，資以判斷被害人有無遭受
    性侵害（參考最高法院100年度台上字第2727號判決意旨）
    。
　❷本件被告指訴自訴人於108年1月14日違反其意願對其為性交
    行為前，雙方係合意性交易之關係，另自訴人對被告表示其
    手上握有偷拍被告性愛過程之影片及其他足以毀掉被告之把
    柄，復揚言如被告不配合其要求則會將該性愛影片放在網路
    上散播等節，被告因顧慮其性交易行為可能曝光，且擔憂自
    訴人散布其性愛影片，未於自訴人於108年1月14日違反其意
    願對其為性交行為後立即報案，甚至於返回自訴人辦公室後
    ，同意與自訴人合照，依上開說明，並不違背常情事理。另
    據被告所稱：（為何1月被告對你妨害性自主，你6月才去報
    案？）因為3月我去韓國，自訴人這段期間一直騷擾、恐嚇
    我，還傳我家的地址、照片，還有去騷擾我韓國的老闆，當
    時在韓國待到5月底才回來，自訴人知道我回來就一直要我
    跟他見面，我跟他說在LINE講一講就好，他說不要還說一些
    很恐怖的話，我才去報案等語，與前揭自訴人以LINE連續對
    被告恐嚇之對話紀錄相符，應堪信實。
　❸本件被告於警詢及檢察官偵查中指訴自訴人以前揭恐嚇等手
    段，違反其意願在ＯＯ汽車旅館對其為性交行為之主要犯罪構
    成要件事實，前後指訴大致相符，且未隱瞞對自訴人有利之
    事實，已如前述。從而，自訴人及自訴代理人陳稱：被告對
    於自訴人於108年1月14日對其性交行為過程之描述，隨著時
    間經過，細節愈詳細，情節愈生動，明顯違反常理云云，依
    上開說明，亦不可採。
　③被告告訴自訴人涉嫌妨害性自主案件，經新北地檢檢察官於1
    09年8月14日108年度偵字第31072號處分不起訴在案，有該
    不起訴書處分書1份在卷可考。該不起訴處分之理由為：「
    告訴人（即本案之被告）雖於警詢及偵查中指訴遭被告（即
    本案之自訴人）強制性交，然查告訴人如確有遭被告強制性
    交，理當避免與被告接觸，然告訴人反係在事發後與被告一
    同返回至公司辦公室拍照留念，並且於案發後翌日被告匯款
    薪資與告訴人後，以通訊軟體LINE傳送訊息對被告表示感謝
    並傳送『對了你沒做錯什麼事不要哭啦』、『我明天要去看醫
    生你要一起吃午餐嗎?』等內容，甚且主動邀約被告共進午餐
    ，有告訴人於偵查中供述在卷及被告與告訴人通訊軟體LINE
    對話紀錄1份附卷可稽，實與一般性侵害被害人在事發後多
    避免再與加害人聯絡之來往模式有異，難認被告確有違反告
    訴人意願為性行為之情形。且告訴人遭性侵後，並未立即報
    警、保留證據，直至108年6月5日始向新北市政府警察局新
    莊分局偵查隊報案及提出告訴，是客觀上已無可資作為證據
    之物可供查證，且倘若一般人遭他人違反意願為性行為，基
    於求生本能，當會極力設法對外求救，或試圖逃離現場，縱
    使因事發突然而心存恐懼，亦當會在事後設法留存證據以求
    保障自身權利，並積極尋求外援，然告訴人卻捨此而不為，
    未為抵抗、求救，告訴人於案發後之反應，均與常理有所違
    背，其指訴難盡予採信，自難認被告有何強制性交、利用權
    勢性交之犯行」。然而，自訴人於本件妨害性自主案發生前
    後均頻頻以上開軟暴力、恐嚇手段逼迫被告必須與其保持親
    密性關係，如被告於事後拒絕與自訴人聯絡，則被告將陷於
    自訴人恐散布其性愛影片等報復行為之高度風險，此由上開
    自訴人與被告間之微信、LINE對話內容即明，是縱被告於本
    院準備程序時固稱：自訴人說發生性關係才會放過我，就是
    108年1月14日自訴人在車上跟我說的，說只要我願意跟他發
    生性關係，自訴人就會放過我，「我就答應他」等語(本院
    卷第113頁)，意在表明其係受制於自訴人而同意與自訴人發
    生性行為，此外，自訴人既已於原審坦承其於108年1月14日
    之前曾有多次恐嚇被告必須與其維持親密關係之行為，且10
    8年1月14日前往ＯＯ旅館前，雙方於自訴人辦公室及地下室車
    上談判約2個小時，其間被告均有哭泣之情形，甚至在ＯＯ旅
    館為性行為前，被告哭泣並明確表達自訴人之行為已勾起其
    大學時期遭強姦之不好回憶等情不諱，而自訴人對於被告哭
    泣不止，置若罔聞，無視此乃非真意之應允，被告實係因自
    訴人告知手中握有被告之性愛光碟，造成意思決定受到嚴重
    壓抑所致，是該案固經檢察官為不起訴處分，亦無礙於被告
    主觀上認為其受迫於自訴人持性愛光碟相逼，並非真誠同意
    而有違反其本意與自訴人發生性交行為等事實之認定，是上
    開不起訴處分實不能證明被告有誣告之犯行，併此敘明。
　④至自訴人固提出上證⒈之被告在自訴人公司之健保資料明細及
    回覆感謝的對話內容，證明被告於事發後有收取自訴人所匯
    入之5萬元，主張被告顯與自訴人為合意性交，而涉本案誣
    告犯行云云，惟查：被告經濟狀況本就不佳，自107年5月以
    降即有與自訴人為性交易之行為，縱自訴人以勉為同意即為
    同意而認無違被被告之意願，然於被告而言，其於性交行為
    前受迫於自訴人以握有性愛光碟為脅，客觀上與自訴人性交
    過程難掩悲傷之持續哭泣，均已顯現被告主觀上非出於自由
    意志與自訴人性交，縱自訴人於108年1月14日與被告發生性
    交行為後有主動匯款5萬元予被告之舉，此乃事後所為，無
    礙於前一日被告受制於自訴人握有其性愛光碟，並非真誠同
    意而有違反其本意與自訴人發生性交行為等事實之認定，是
    自訴人以上證⒈之提出，主張被告108年1月14日乃合意性交
    易之行為，而於108年6月5日有誣告犯行云云，無法採信。
    　　
(二)關於恐嚇部分：
 1、按刑法第305條之恐嚇罪，所稱以加害生命、身體、自由、
    名譽、財產之事，恐嚇他人者，係指以使人生畏怖心為目的
    ，而通知將加惡害之旨於被害人而言。若行為人並未對於被
    害人為惡害之通知，尚難構成本罪（參考最高法院52年台上
    字第751號判決意旨）。
 2、訊據被告堅決否認有恐嚇犯行，其與辯護人辯稱：被告於10
    9年6月30日自周彥憑律師，知悉自訴人私自盜得被告IG之限
    時動態並予截圖，當時被告正與自訴人及其配偶各有民刑官
    司進行中，被告僅係在自己未公開IG限時動態上抒發當時個
    人心情，其性質等於日記，此訊息具有時效性，經過24小時
    即會遭刪除，自訴人並非被告之IG好友，且被告IG隱私係設
    為「不公開」，足見被告並未該當「惡害通知」之構成要件
    ；反觀，自訴人重辦被告舊門號方式，再以忘記密碼之方式
    取得被告之IG帳號密碼，逕至被告IG帳戶內盜取被告之資料
    ，再執以提出自訴，益見自訴人膽大包天，無視法律之態度
    ；況被告之財產刻遭自訴人之配偶聲請強制執行，被告之薪
    資每月均遭扣薪，以支付賠償金額，益見自訴人所稱其家人
    都很害怕云云，與事實未符等語。
 3、經查：
　⑴自訴人並非被告之IG帳號之好友，被告從不知悉自訴人能瀏
    覽其不公開之訊息，自訴人以重辦被告之前放棄使用之行動
    電話門號，並利用IG通訊軟體程式以綁定之行動電話門號查
    證使用人身分之漏洞，取得被告之IG帳號密碼後，擅自登入
    被告之IG帳號以取得被告於其IG帳號上張貼之個人訊息資料
    等節，業據自訴人迭於歷次程序中自承在卷，所述如下： 
　①自訴人於新北地檢108年度偵字第31072號案件偵查中供稱：
    （108年10月間你有登入A女即被告的IG帳號嗎？）當時A女
    對我提告妨害性自主，我為了要蒐證，把A女的舊手機號碼
    重新申請用來作為我公司的號碼，我想說試著登入IG看看，
    結果就登入成功，因為A女IG綁定的號碼並沒有換掉，因為
    我也無法告知他這個情形，所以我就把他的密碼改掉，但是
    綁定的電子信箱沒有換掉，所以A女後來才可以重新登入。
    （你登入A女IG是否有經過他同意？）沒有等語（偵31072號
    卷第29頁反面）。
　②自訴人先於原審準備程序陳稱：（自證四108年6月3日被告In
    stagram上的動態訊息，你是以何種方法所取得？）我是加
    入被告的Instagram好友，我瀏覽被告的Instagram動態才發
    現的…（你何時加入被告的Instagram好友？）107年12月左
    右，詳細日期我已經忘記了云云（原審卷二第14頁），再於
    原審審理時供承：（你是否後來有再補辦被告之前所使用的
    舊門號0000000000？）對，我是用公司的名義辦的。（你為
    何又要去補辦原來被告所使用的0000000000門號？）因為我
    知道她的IG會有一些之前的訊息，所以我要去補辦她的電話
    ，想說看能不能蒐證，看她有沒有把她的電話換掉，如果她
    沒有換的話，我那時候是想說應該是可以看能不能登入進去
    。（你申辦成功被告所使用的0000000000號門號也因此可以
    看到了被告所使用的IG訊息，是否如此？）對，但是因為我
    一開始不曉得她並沒有把IG訊息移掉，我只是單純想要辦來
    試試看，順便保留這個電話號碼…（你本身何時開始有使用I
    G？）本身從107年以前就有了。（你是否曾經是被告的IG好
    友？）因為我們的關係比較特殊，沒有錯，她是沒有讓我加
    入，可是我有用別的帳號去加入她的，有成功。（你是用何
    帳號加入被告的好友？）那個帳號名稱我忘記了，但是我有
    用別的帳號，其實她知道。（你為何會知道被告知道你所使
    用的其他帳號名稱就是你本人？）這個我不知道，但是我在
    108年6月5日就有跟她說是不是連我那個帳號都刪掉，可是
    我忘記我是用別的帳號去加入她的，因為我知道她有帳號，
    然後她就有把我刪掉，所以我才會知道那個訊息等語（原審
    卷二第298至300頁）。
　③由是可知，自訴人並非被告之IG帳號之好友，被告從不知悉
    自訴人能瀏覽其不公開之訊息，自訴人曾以重辦被告之前放
    棄使用之行動電話門號，並利用IG通訊軟體程式以綁定之行
    動電話門號查證使用人身分之漏洞，取得被告之IG帳號密碼
    後，擅自登入被告之IG帳號以取得被告於其IG帳號上張貼之
    個人訊息資料。至於自訴人於本院陳稱其曾用其他非其名義
    之帳號加入成為被告之IG好友，因而得知上開訊息云云，不
    僅與其偵查中之供述不符，且從未提出其使用之IG帳號名稱
    及資料以供佐證，此部分之陳述顯係自訴人知悉其於偵查中
    供述擅自登入被告IG帳號之行為恐構成妨害電腦使用罪，且
    其提出本件自訴被告恐嚇之證據可能為其犯罪行為所取得之
    證物，始臨訟杜撰上開說詞，自不足採信。⑵
　⑵被告之IG帳號隱私設定變更如下：108年3月20日14時10分已
    切換為不公開，雖曾於108年12月31日14時52分切換為公開
    ，惟旋於同（31）日15時6分許再度切換為不公開，此後即
    未再切換為公開，此有被告之IG「帳號隱私設定變更」紀錄
    1紙附卷可憑（原審卷一第441頁），並經於準備程序勘驗被
    告之手機顯示其IG帳號之隱私設定變更情形，確與卷附上開
    「帳號隱私設定變更」紀錄1紙相符，有原審準備程序勘驗
    筆錄附卷可查（原審卷二第15頁）。是被告辯稱：其於108
    年6月3日在其個人IG之動態訊息張貼「不懂為什麼明明我是
    受害者但是全部都是我的錯如果我真的去死了我一定會去ＯＯ
    區ＯＯ里00鄰xxx讓你全家陪葬」等文字，係在自己未公開IG
    限時動態上抒發當時個人心情，其性質等於日記，且具有時
    效性，且被告IG隱私係設為「不公開」，自訴人並非被告之
    IG好友，無從得知被告之上開貼文內容乙節，應堪採信。⑶
　⑶自訴人曾於108年4月12日以LINE傳送「不然妳讓我加妳IG我
    就當成誤會」、「這樣妳才算是當我好友」等訊息予被告，
    有上開LINE對話訊息畫面翻拍照片附卷可考（原審卷一第27
    7頁）。又自訴人另於108年6月5日以LINE與被告通訊，雙方
    對話內容如下：自訴人：「妳明天就會知道妳韓國那邊」、
    「妳要不要看紀錄」、「妳自己說那邊沒員工」、「然後說
    沒法離開」，被告：「…」、「傻眼」，自訴人：「然後又
    沒多久就走人，還把老闆的IG給珊」、「連我的也珊」，被
    告：「哇靠你是辦個帳號跟蹤我欸」、「所以我什麼都不能
    做然後乖乖被殺死」，自訴人：「大嬸妳沒開放怎追蹤」、
    「妳有病吧」、「妳又沒讓我帳號加入怎追」、「所以最後
    問妳一次要不要出來說清楚」，被告：「你還盜用我的照片
    辦我的帳號」，有上開LINE對話訊息畫面翻拍照片附卷可考
    （原審卷一第291至295頁），益證被告辯稱：自訴人並非被
    告之IG好友，且被告IG隱私係設為「不公開」，被告之系爭
    貼文並不該當「惡害通知」之構成要件等情，應為真實。反
    之，自訴人及自訴代理人主張：被告於上開訊息中使用「你
    」，並清楚載明地址，可見被告知悉自訴人能看見該訊息云
    云，則係牽強附會之說，委無可取。
五、綜上所述，本件被告先前告訴自訴人涉嫌於108年1月14日違
    反其意願對其為性交行為，所訴事實均有相當根據，並非全
    然無因，雖然新北地檢署檢察官以不能證明被告之指訴係屬
    實在而處分自訴人不起訴，惟尚無證據證明被告係故意虛構
    自訴人犯妨害性自主罪嫌，自不能遽以誣告罪論處；又被告
    雖於108年6月3日在其個人IG之動態訊息張貼「不懂為什麼
    明明我是受害者但是全部都是我的錯如果我真的去死了我一
    定會去ＯＯ區ＯＯ里00鄰xxx讓你全家陪葬」等文字，惟該訊息
    係設定不公開，自訴人並非被告之IG好友，原本無從知悉被
    告有該貼文，竟擅自輸入被告IG帳號密碼，而入侵被告之IG
    帳號瀏覽得知被告有上開貼文，被告既未對自訴人為惡害之
    通知，自不構成恐嚇罪。自訴人及自訴代理人所提出之證據
    均不足以認定被告犯罪，復查無其他積極證據足資證明被告
    涉有誣告及恐嚇罪嫌，依上開說明，本件不能證明被告犯罪
    ，應為被告無罪之諭知。
六、維持原判決之理由：
(一)原審同此認定，以不能證明被告有自訴人所指誣告及恐嚇危
    害安全之犯罪事實，為被告無罪之判決，經核並無違誤。
(二)自訴人上訴仍執前詞主張被告有誣告及恐嚇危害安全等犯嫌
    ，並提出上證⒈被告在自訴人公司之健保資料明細及回覆感
    謝的對話內容；上證⒉自訴人與被告108年1月3日對話內容及
    匯款給自訴人的存摺證明；上證⒊自訴人與被告107年11月28
    日對話內容；上證⒋被告朋友地瓜的訊息(108年6月5日凌晨1
    點左右)；上證⒌自訴人與被告108年1月7日對話內容；上證⒍
    自訴人與被告107年9月17日對話內容；上證⒎自訴人與被告1
    07年10月23日對話內容；上證⒏自訴人與被告108年3月23日
    對話內容；上證⒐自訴人與被告108年6月4日對話內容等，主
    張自訴人與被告於108年1月14日為合意性交，並無被告所指
    妨害性自主之事實，被告本案之證詞有部分係憑空捏造，虛
    構事實云云。惟查：
 1、自訴人所提上證⒈何以無法採認為被告有本案誣告犯行之依
    據，業已詳如前述，不另贅述。
 2、自訴人與被告於107年5月間即有合意性交易之性愛關係，嗣
    自訴人與被告於107年9月開始交往，是上證⒍自訴人與被告1
    07年9月17日對話內容所示，被告對自訴人稱「哈哈 不懂 
    好阿 下次有機會再跟我說 只是好奇而已拉 想說我個性也
    很差 你怎麼會想再找我」，自訴人則回稱「有啊，今天的
    第一句話，夠明顯，細節我當面再說」、「最快半個月，最
    晚一個月會再找妳，或妳也可以跟我約」、上證⒎自訴人與
    被告107年10月23日對話內容所示，自訴人對被告稱「那妳
    是不是留一小段時間給我 我真的會很開心 難道妳不想要我
    開心嗎」、「我這樣煩妳，我也很怪自己」、「我知道妳要
    跟朋友去聊天 我可以理解」等語，俱係自訴人與被告性交
    易與交往期間之對話，核與被告於107年11月知悉自訴人偷
    拍其性愛光碟後之反應及心境轉折無涉，誠難據為自訴人所
    指被告有本案誣告犯行之認定。
 3、被告嗣於107年11月間得知自訴人握有其性愛光碟後，倍感
    壓力，不僅極欲取回或使被告銷毀光碟內容，亦明顯抗拒與
    自訴人維持性交易抑交往關係，此據自訴人所提出之上證⒉
    自訴人與被告108年1月3日對話內容及匯款給自訴人的存摺
    證明所示，被告對自訴人稱「你的錢我明天還給你啦 我不
    該拿」，自訴人則回應稱「拿去繳韓語補習，順便要給公司
    報帳的單據」、「剩下錢妳真的用不到再還我」，上證⒊自
    訴人與被告107年11月28日對話內容所示，被告對自訴人稱
    「手機錢我會給你 匯」，自訴人則回稱「不用 心都給妳 
    還在呼這點錢 不跟妳玩，新工作我朋友會通知妳上班的地
    點 不想看妳又變窮 到時又做出什事怪我頭上」等語，明顯
    可見被告對自訴人之態度明顯淡陌許多，雖被告資力不佳，
    仍對自訴人一再表示不該拿錢、拒絕自訴人挹注資金之明確
    態度。
 4、至被告所提出之上證⒋所示為被告朋友地瓜的訊息(108年6月
    5日凌晨1點左右)、上證⒏自訴人與被告108年3月23日對話內
    容及上證⒐自訴人與被告108年6月4日對話內容等情，俱為10
    8年1月14日性交行為後之對話內容，核與自訴人主張被告為
    合意性交乙節之認定無涉，且由上證⒐所示，其間被告對自
    訴人一再表示「？沒要躲 身體不舒服休息 你這樣我也很累
    」、「就很不舒服了」等語，惟該對話應係108年5月7日被
    告回應自訴人所言，此互核被告於原審所提出之108年3月至
    6月間與自訴人間之對話內容可資佐憑(原審卷一第279頁)，
    再據被告108年6月4日與自訴人間上開之對話內容所示，足
    稽自訴人於108年6月4日仍以「兩敗俱傷都陪妳」、「連妳
    爸媽跟妳妹妳的好朋友一起拉下來」、「妳自己說到要做到
    」、「骨灰給我」、「不答應我之前說的也真的沒有必要見
    面，就讓妳家人來幫妳這個妓女擦屁股」、「讓妳朋友鄰居
    都知到妳在台灣，韓國，美國做過什事」、「妳朋友當空姊
     她要多少 一起3P」等強迫語詞，要求被告持續與之發生不
    倫性關係，被告回應以「你這樣我好害怕 我每天做惡夢都
    睡不著還要吃藥 為什麼要逼我 想把我逼死吧 你就是像讓
    我去死 你才甘願嗎 我不跟你約你會怎樣 你這樣我好害怕 
    我現在一直哭沒辦法說話 你真的好恐怖 你不要再威脅我了
     我不會跟你出去的 我出面跟你見面你會跟上次一樣強迫我
    跟你做 上次是我喘不過氣加上自殘 上上次是你不讓我離開
    你公司」等語，足堪認被告對於自訴人之糾纏已不堪其擾，
    益徵被告辯稱：原本想被強暴就算了，一直不想講這件事情
    ，因為自訴人在LINE上威脅我，傳給我爸爸、媽媽的照片給
    我，自訴人也知道我家的地址，我很害怕，他也把性愛影片
    擷圖傳給我朋友、我之前的老闆等語(本院卷第115頁)，核
    符實情，堪信真實。被告於108年1月14日固與自訴人發生性
    交行為，惟被告主觀上認為其受迫於自訴人持性愛光碟相逼
    ，並非真誠同意而有違反其本意與自訴人發生性交行為等事
    實之認定，於其間自訴人仍於108年6月4日有執意不願放手
    之舉，甚至揚言將散布、傳播被告與其間性交易情節予被告
    之親友之侵擾語詞，意在持續與被告間之不倫關係，則被告
    在不堪其擾下，於108年6月5日前往新莊分局，繼而於108年
    11月7日在新北地檢重申所遭遇之經過，並表達內心想法等
    情，本無自訴人所稱有誣告之犯行。
 5、至自訴人所提之其他證據，尚無從形成被告有自訴人所指誣
    告及恐嚇危安全等罪之確信，詳如上述。基於無罪推定原則
    ，原判決為被告無罪之諭知，並無違誤，自訴人執前詞指摘
    原判決有所未當，尚非可採。從而，本件自訴人提起上訴，
    為無理由，應予駁回。
據上論斷，應依刑事訴訟法第368條，判決如主文。
中　　華　　民　　國　　110 　年　　8 　　月　　31　　日
                  刑事第三庭    審判長法　官  張惠立
                                      法　官  鄭昱仁   
                                      法　官  劉兆菊
以上正本證明與原本無異。
恐嚇罪部分不得上訴。
誣告罪部分自訴人如不服本判決，應於收受送達後20日內向本院
提出上訴書狀，惟須受刑事妥速審判法第9條限制。其未敘述上
訴之理由者，並得於提起上訴後20日內向本院補提理由書(均須
按他造當事人之人數附繕本)「切勿逕送上級法院」。
刑事妥速審判法第9條：
除前條情形外，第二審法院維持第一審所為無罪判決，提起上訴
之理由，以下列事項為限：
一、判決所適用之法令牴觸憲法。
二、判決違背司法院解釋。
三、判決違背判例。
刑事訴訟法第 377 條至第 379 條、第 393 條第 1 款之規定，
於前項案件之審理，不適用之。
                                      書記官  陳嬿如
中　　華　　民　　國　　110 　年　　8 　　月　　31　　日

臺灣高等法院書記官處分書
                                   110年度上訴字第2314號
上　訴　人
即  自訴人　甲○○　
自訴代理人　張智尊律師
被　　　告　江○○　真實姓名年籍資料詳卷
選任辯護人  黃重鋼律師
            林詠嵐律師
            李家蓮律師
上列上訴人因誣告等案件，本院於中華民國110年8月31日製作之
判決正本，應更正如下：
一、第1頁第9行「林這嵐律師」應更正為「林詠嵐律師」。
二、第28頁第26行法官「鄭昱仁」應更正為「張江澤」。
中　　華　　民　　國　　110 　年　　9 　　月　　6 　　日
                  臺灣高等法院刑事第三庭
                              書　記　官　陳嬿如